臺灣士林地方法院民事裁定　　　　　　　96年度財管字第18號
聲　請　人　乙○○
被繼承人　　甲○○（死亡）
　　　　　　　　　　　生前住臺.
上列聲請人聲請選任被繼承人甲○○遺產管理人事件，本院裁定
如下：
    主  文
指定財政部國有財產局臺灣北區辦事處為被繼承人甲○○（男，
民國8 年8 月15日出生，身分證統一編號：Ｚ000000000號，生前
籍設臺北市南港區○○○路○段130號）之遺產管理人。
准對被繼承人甲○○之繼承人為承認繼承之公示催告。
被繼承人甲○○之繼承人，應自前項公示催告最後登載新聞紙之
日起壹年貳月內承認繼承，上述期限屆滿，無繼承人承認繼承時
，被繼承人甲○○之遺產，於清償債權並交付遺贈物後，如有賸
餘即歸屬國庫。
    理  由
一、按繼承開始時，繼承人有無不明，而無親屬會議或親屬會議
    未於1 個月內選定遺產管理人者，利害關係人得聲請法院選
    任遺產管理人，並由法院依公示催告程序，定6 個月以上之
    期限，公告繼承人，命其於期限內承認繼承，民法第1177條
    、第1178條第1 項、第2 項規定甚明。
二、本件聲請意旨略以：被繼承人甲○○為臺北市列冊關懷之獨
    居老人，設籍於臺北市南港區○○○路○ 段130 號，民國95
    年4 月28日過世於臺北市立聯合醫院忠孝院區，經查甲○○
    在臺無親屬，實不足資召開親屬會議以定遺產管理人，又國
    有財產局向為管理國家財產之法定機關，具有相當之公信力
    ，爰依民法第1178條第2 項規定，聲請鈞院裁定財政部國有
    財產局臺灣北區辦事處為甲○○之遺產管理人等語。
三、經查，本件聲請人主張被繼承人甲○○為臺北市列冊關懷之
    獨居老人，業於95年4 月28日死亡，並遺有遺產等情，已據
    提出臺北市立聯合醫院忠孝院區死亡證明書影本、除戶戶籍
    謄本、亡故獨居長者遺物清點清冊、臺北市政府警察局南港
    分局函等件為證。又聲請人為被繼承人亡故時清點其遺物之
    人，自有法律上之利害關係，故聲請人之聲請於法尚無不合
    ，應予准許。經本院函臺北市松山區戶政事務所查詢被繼承
    人之全戶戶籍謄本，查被繼承人確無其他繼承人存在，有該
    所96年4 月18日北市松戶字第09630406300 號函附戶籍登記
    簿可稽。次查被繼承人非為榮民，且至96年5 月2 日為止，
    並無甲○○之繼承人辦理遺產稅申報，有行政院國軍退除役
    官兵輔導委員會96年4 月18日輔貳字第0960006765號函、財
    政部臺北市國稅局96年5 月3 日財北國稅資字第0960045530
    號函等件為證，堪認聲請人之主張為真實。本院鑑於國有財
    產局為管理國家財政之法定機關，具有相當之公信力，且被
    繼承人之遺產經公示催告程序依法處理後所餘財產將歸屬國
    庫，爰選任財政部國有財產局臺灣北區辦事處為被繼承人之
    遺產管理人，並依法為承認繼承之公示催告，裁定如主文所
    示。
中　　華　　民　　國　　96　　年　　5 　　月　　16　　日
                  家事法庭  法　官  李昆霖
以上正本證明與原本無異。
如不服本裁定應於送達後10日內向本院提出抗告狀，並繳納抗告
費新臺幣1,000元
中　　華　　民　　國　　96　　年　　5 　　月　　16　　日
                            書記官  李佳穎
